臺灣屏東地方法院刑事判決　　　　　　　　　　　　　　九十年度訴字第八七號
　　公　訴　人　臺灣屏東地方法院檢察署檢察官
　　被　　　告　甲○○
右列被告因違反毒品危害防制條例案件，經檢察官提起公訴（九十年度毒偵字第一六
０八號），暨同署移送併案審理（九十年度毒偵字第一七一七號），本院判決如左：
     主  文
甲○○連續施用第一級毒品，累犯，處有期徒刑拾月；又連續施用第二級毒品，累犯
，處有期徒刑捌月；應執行有期徒刑壹年貳月。
     事  實
一、甲○○前因違反槍砲彈藥刀械管制條例案件，經本院判處有期徒刑三月，併科罰
    金二００００元，於八十九年九月二十六日（起訴書誤繕為十月八日）執行完畢
    。又於八十七年間因施用毒品案件，經本院裁定送強制戒治，後因強制戒治執行
    滿三月後，戒治處所認無繼續戒治必要，報由臺灣屏東地方法院檢察署檢察官聲
    請本院裁定停止強制戒治，經本院以八十八年度毒聲字第一一五六號裁定停止強
    制戒治，所餘戒治期間付保護管束，惟被告於保護管束期間，有違反保護管束應
    遵守事項情節重大之行為，由同署檢察官聲請本院裁定撤銷停止戒治，經本院以
    八十八年度毒聲字第一七００號裁定撤銷停止戒治，令入戒治處所再施以強制戒
    治，於八十九年七月十日強制戒治期滿，經同署檢察官於同日，以八十九年度戒
    毒偵字第第二九六號不起訴處分確定，詎仍不知悔改，於五年內復另基於施用第
    一級及第二級毒品之概括犯意，自八十九年十二月間某日起至九十年九月一日上
    午十一時三十分起回溯七十二小時內某時止，在其位於屏東縣內埔鄉龍觀巷六五
    三號自宅內，以三、四天施用一次之方式，連續施用第一級毒品海洛因及第二級
    毒品安非他命多次，嗣為警於九十年九月一日凌晨一時許，在上址查獲，且經警
    解送至臺灣屏東地方法院檢察署時，再經該署內勤檢察官當庭諭知強制採尿送驗
    。
二、案經臺灣屏東地方法院檢察署檢察官自動檢舉及屏東縣警察局內埔分局報請同署
    檢察官移送併案審理。
     理  由
一、首揭事實，業據被告甲○○於本院審理時供承不諱，且被告為警查獲所採集尿液
    ，及嗣後被告為警解送至臺灣屏東地方法院檢察署時，經內勤檢察官當庭諭知強
    制採尿所採集之尿液，經送驗及複驗結果，均呈甲基安非他命及嗎啡陽性反應，
    有屏東縣衛生局九十年九月十八日屏縣衛檢六字第九００二三七號煙毒及麻醉藥
    品類委託檢驗結果通知書、臺灣檢驗科技股份有限公司九十年九月十二日編號Ｋ
    Ｚ000000000000號藥物尿液檢驗報告，及法務部九十年十二月二十
    六日（九０）陸（一）字第九００七九八一五號檢驗通知書各一紙在卷可證，堪
    認被告上開自白確與事實相符，足以採信。又被告前因施用毒品案件，經本院先
    後裁定送強制戒治、停止強制戒治及撤銷停止戒治，令入強制戒治處所施以強制
    戒治，於八十九年七月十日強制戒治期滿，經臺灣屏東地方法院檢察署檢察官於
    同日，以八十九年度戒毒偵字第二九六號不起訴處分確定在案，有臺灣屏東地方
    法院檢察署刑案資料查註紀錄表、臺灣高等法院被告全國前案紀錄表及上揭八十
    九年度戒毒偵字第二九六號不起訴處分書各一份在卷足憑，其於五年內再犯施用
    毒品，罪證明確，應予依法論科。
二、查海洛因、安非他命分為毒品危害防制條例第二條第二項第一款、第二款規定之
    毒品，是被告所為，係犯同條例第十條第一項之施用第一級毒品罪及第二項之施
    用第二級毒品罪。被告持有第一級、第二級毒品之低度行為，分應為施用之高度
    行為所吸收，不另論罪。又上開二罪間，行為互異，罪名不同，應分論併罰。再
    被告所為數施用第一級毒品、第二級毒品行為，均時間緊接，所犯罪名相同，顯
    係出於概括之犯意為之，為連續犯，爰均依刑法第五十六條之規定以一罪論，並
    加重其刑。被告有事實欄所載論罪科刑執行之情形，有臺灣屏東地方法院檢察署
    刑案資料查註紀錄表及臺灣高等法院被告全國前案紀錄表各一紙在卷可查，其受
    有期徒刑執行完畢後，五年之內再犯有期徒刑以上刑之本罪，為累犯，應依法遞
    加重其刑。公訴人雖僅起訴被告於九十年九月一日或前三日之某時有施用第一級
    毒品及第二級毒品之犯行，惟前揭事實欄所指被告於其餘時日之施用第一級毒品
    及第二級毒品之犯行，分核與公訴人起訴論罪部分有連續犯之裁判上一罪關係，
    為起訴效力所及，基於審判不可分原則，本院自得併於審酌；另移送併辦部分之
    犯行，本在公訴人起訴之犯罪事實範圍內，本院自得予以審理，均附此敘明。爰
    審酌被告前已有施用毒品前科，有上開刑案紀錄表可查，今再為施用，及其犯罪
    之動機、目的、手段、犯罪所生之危害、犯罪後坦承犯行等一切情狀，分量處如
    主文所示之刑，並定其應執行之刑。
據上論斷，應依刑事訴訟法第二百九十九條第一項前段，毒品危害防制條例第十條第
一項、第二項，刑法第十一條前段、第五十六條、第四十七條、第五十一條第五款、
判決如主文。
本案經檢察官葉容芳到庭執行職務。
中      華      民      國  九十一    年      二      月     十五    日
                                      臺灣屏東地方法院刑事第一庭
                                          法  官 潘正屏
                                                 楊中琪
                                                 林世民
右正本證明與原本無異。
對於本判決如有不服應於收受送達後十日內向本院提出上訴書狀上訴於台灣高等法院
高雄分院。
                                          書記官  薛慧茹
中     華      民      國    九十一     年      二    月       十五    日
附錄論罪科刑法條：
毒品危害防制條例第十條
施用第一級毒品者，處六月以上五年以下有期徒刑。
施用第二級毒品者，處三年以下有期徒刑。
